臺灣高雄地方法院刑事判決　　　　　　　　　　　　九十三年度訴字第一八七號
　　公　訴　人　臺灣高雄地方法院檢察署檢察官
　　被　　　告　乙○○
　　指定辯護人　本院公設辯護人甲○○
右列被告因違反毒品危害防制條例案件，經檢察官提起公訴（九十三年度偵字第七九
五一號、毒偵字第一九七二號），本院判決如左：
    主  文
乙○○連續施用第一級毒品，累犯，處有期徒刑捌月。扣案之第一級毒品海洛因壹包
（淨重零點柒柒公克）、殘有第一級毒品海洛因於上不可分離之針筒貳支及分裝杓壹
只，均沒收銷燬之。扣案之空夾鏈袋伍只沒收；又連續施用第二級毒品，累犯，處有
期徒刑肆月；又連續販賣第一級毒品，累犯，處有期徒刑捌年肆月。扣案之第一級毒
品海洛因壹包（淨重零點參柒公克）沒收銷燬之。扣案之行動電話壹支（序號：00
0000000000000）及現金新台幣參仟貳佰元，均沒收之。未扣案之販賣
第一級毒品所得新台幣參仟捌佰元沒收之，如全部或一部不能沒收時，以其財產抵償
之。應執行有期徒刑玖年，扣案第一級毒品海洛因貳包（其中一包淨重零點柒柒公克
；另一包淨重零點參柒公克）、殘有第一級毒品海洛因於上不可分離之針筒貳支及分
裝杓壹只，均沒收銷燬之。扣案之空夾鏈袋伍只沒收、行動電話壹支（序號：000
000000000000）及現金新台幣參仟貳佰元，均沒收之。未扣案之販賣第
一級毒品所得新台幣參仟捌佰元沒收之，如全部或一部不能沒收時，以其財產抵償之
。
    事  實
一、乙○○前於民國八十一年間，因違反肅清煙毒條例案件為本院判處有期徒刑三年
    二月，乙○○不服本院判決上訴於臺灣高等法院高雄分院，經該院撤銷原判決，
    改判有期徒刑四月確定，八十二年三月三十日入監執行，於八十三年十一月十八
    日縮短刑期假釋出監，假釋期間付保護管束，於假釋期間遭撤銷假釋，復於八十
    九年七月二十九日入監執行殘刑，於九十一年十月十八日縮短刑期執行完畢。
二、乙○○前於八十九年間，因施用毒品案件，經臺灣高雄地方法院檢察署檢察官向
    本院聲請送觀察勒戒，經本院裁定准許後，於八十九年一月三十一日入所執行，
    嗣因有繼續施用傾向，復經本院裁定送強制戒治，於八十九年三月八日入所執行
    ，於八十九年七月二十九日停止戒治，所餘期間付保護管束，於九十年二月二十
    一日保護管束期滿未經撤銷，經檢察官以九十年度戒毒偵字第三七二號為不起訴
    處分確定。
三、詎料乙○○猶不知悔改，明知海洛因及甲基安非他命（起訴書誤載為安非他命）
    係屬毒品危害防制條例第二條所定之第一、二級毒品，未經許可，不得非法製造
    、販賣、運輸、持有及施用，竟又基於施用第一級毒品海洛因之概括犯意，自九
    十二年十二月底起迄九十三年四月十六日止，向綽號「麻仔」之人以每半錢新台
    幣（下同）七千元之價格，購入第一級毒品海洛因而持有，復將第一級毒品海洛
    因摻水以針筒注射靜脈之方式，連續在其位於高雄市○○○路一八四號住處及高
    雄市○○○路一三六號阮綜合醫院內，以平均一日施用二次之頻率，施用第一級
    毒品海洛因多次，而除遭查扣之物品外，其餘之施用器具均已丟棄。
四、乙○○另基於施用第二級毒品甲基安非他命之概括犯意，自九十二年十二月底起
    迄九十二年下午四時許回溯二十四小時內之某時止，向綽號「明仔」之人，以每
    錢三千元之價格，購入第二級毒品甲基安非他命而持有，復將第二級毒品甲基安
    非他命置於錫箔紙上燒烤生煙吸食之方式，連續在其前開住處及阮綜合醫院內，
    以平均二、三天施用一次之頻率，施用第二級毒品甲基安非他命多次，其後並將
    施用器具丟棄。
五、乙○○本有施用第一級毒品海洛因之劣習，明知第一級毒品海洛因具有成癮性，
    且對於人之身體健康有不良影響，惟因一時之貪念，基於販售第一級毒品海洛因
    獲利之概括犯意，經由蘇靖宜及李炳輝撥打乙○○所有之行動電話（序號：00
    0000000000000；內插通訊業者所有之門號0000000000
    號ＳＩＭ卡）與之聯絡，待其二人共同與乙○○達成買賣第一級毒品海洛因之合
    意後，先後於（一）九十三年四月十三日晚上七時許，以一包第一級毒品海洛因
    二千元之價格；（二）同年四月十四日晚上七時許，以一包第一級毒品海洛因一
    千元之價格；（三）同年四月十五日晚上七時許，以一包第一級毒品海洛因一千
    元之價格；（四）同年四月十六日下午一時二十分許，以一包第一級毒品海洛因
    （淨重零點三七公克）三千元之價格，連續在阮綜合醫院外，由乙○○販售第一
    級毒品海洛因四次予蘇靖宜及李炳輝二人，共計收入販毒所得七千元，並因而獲
    利一千二百元。
六、嗣因蘇靖宜與李炳輝二人，已用罄先前向乙○○購買之第一級毒品海洛因，其二
    人遂又與乙○○相約於九十三年四月十六日下午一時二十分許在前開阮綜合醫院
    外交易毒品，然因該次交易已為警監聽獲悉，乃由警方當場查獲乙○○與李炳輝
    之毒品交易情形，並在乙○○身上扣得販毒所得之現金三千二百元（包括本次交
    易之購毒金額三千元及四月十五日所積欠之購毒金額二百元），隨後復經乙○○
    同意，前至乙○○於阮綜合醫院九樓九一五號之病房內，依法扣得前開行動電話
    一支、空夾鏈袋五只、海洛因一包（淨重零點七七公克）、殘有海洛因於上不可
    分離之針筒二支及分裝杓一只，始查知上情。
七、案經高雄市政府警察局移送臺灣高雄地方法院檢察署檢察官偵查起訴。
    理  由
一、右揭犯罪事實欄三、四之施用第一級毒品海洛因及第二級毒品甲基安非他命之犯
    行，業據被告乙○○於本院審理時坦承不諱，並有高雄市立凱旋醫院九十三年五
    月三日高市凱醫檢字第０一七九九號煙毒尿液檢驗成績書暨尿液對照表、臺灣高
    等法院被告全國前案紀錄表、刑案查註資料表、法務部調查局九十三年五月十二
    日調科壹字第二二００一七一二四號鑑定通知書、高雄醫學大學附設中和紀念醫
    院九十三年八月十日管藥認可字第五號檢驗報告報告編號九三０八─四一、九三
    ０八─四二各一紙附卷可稽，且有空夾鏈袋五只、海洛因一包（淨重零點七七公
    克）、殘有海洛因於上不可分離之針筒二支及分裝杓一只扣案足憑，足見被告確
    有連續施用第一級毒品海洛因及第二級毒品甲基安非他命之犯行無誤。
二、右揭犯罪事實欄五之販賣第一級毒品犯行，業據被告於本院審理時坦承不諱，核
    與證人李炳輝及蘇靖宜二人於警偵訊中之證詞大致相符，復有高雄市立凱旋醫院
    九十三年五月三日高市凱醫檢字第０一七九九號煙毒尿液檢驗成績書暨尿液對照
    表可資證明證人李炳輝及蘇靖宜二人均有施用第一級毒品海洛因而使尿液均呈嗎
    啡陽性反應一份、通訊監聽譯文一份、行動電話門號0000000000號通
    聯紀錄暨通話基地台位置表一份、扣押物品清單二只及查獲照片十三幀附卷可稽
    ，且有行動電話一支（序號：000000000000000；內插通訊業者
    所有之門號0000000000號ＳＩＭ卡）、海洛因一包（淨重零點三七公
    克）扣案足憑，堪認被告確有販賣第一級毒品海洛因予李炳輝及蘇靖宜二人共四
    次無疑。又被告販售第一級毒品海洛因予李炳輝及蘇靖宜二人之價格，分別為一
    包二千元、一包一千元、一包一千元、一包三千元，而每包可獲利三百元等情，
    亦據被告於本院審理時供承在卷，是被告欲藉由販賣第一級毒品海洛因而從中賺
    取價差以牟利之營利意圖甚明。
三、綜上所述，本案事證明確，被告施用第一級毒品海洛因及第二級毒品甲基安非他
    命與販賣第一級毒品海洛因之犯行洵堪認定，應依法論科。
四、論罪科刑：
（一）按海洛因係屬第一級毒品；甲基安非他命係屬第二級毒品，毒品危害防制條例
      第二條第二項分別定有明文，均不得非法持有、販賣及施用。
（二）核被告所為，係犯毒品危害防制條例第四條第一項之販賣第一級毒品罪、第十
      條第一項之施用第一級毒品罪、第二項之施用第二級毒品罪。
（三）被告持有第一級毒品之低度行為已為販賣及施用之高度行為吸收；持有第二級
      毒品之低度行為，已為施用之高度行為吸收，均不另論罪。
（四）被告多次販賣第一級毒品犯行、施用第一級毒品、施用第二級毒品之犯行，均
      時間緊接，所犯構成要件分別相同，顯係基於概括犯意為之，均為連續犯，均
      應依刑法第五十六條之規定論以一罪，並分別加重其刑。
（五）被告有如事實欄所載之前科，有臺灣高雄地方法院檢察署刑案資料查註紀錄表
及臺灣高等法院被告全國前案紀錄表各一紙在卷可稽，其於有期徒刑執行完畢
      後，五年內再犯有期徒刑以上之前開三罪，均應依刑法第四十七條規定論以累
      犯，分別遞加重其刑。
（六）惟被告所犯販賣第一級毒品之犯行，其法定刑為死刑或無期徒刑之部分，依刑
      法第六十五條第一項及第六十四條第一項規定，均不得加重，爰不就該法定刑
      部分予以加重。
（七）被告所犯前開三罪間，犯意各別，罪名互殊，應分論併罰。
（八）被告販賣第一級毒品海洛之犯行，固將使毒品氾濫而無足取之處，然其販賣之
      數量非鉅、次數非繁，且僅販賣予二人，而所得亦非甚鉅，若以其犯罪情節與
      報紙經常刊載查獲販賣毒品之重量達數公斤、數十公斤甚或上百公斤者相比，
      其惡性尚非重大不赦，是以所犯該罪之法定本刑而科處死刑或無期徒刑，容有
      情輕法重之疑，在客觀上尚足以引起一般之同情，應有堪資憫恕之處，故本院
      認即令處以法定最低刑度猶嫌過重，爰依刑法第五十九條規定酌減其刑，則死
      刑減為無期徒刑或十五年以下十二年以上有期徒刑，無期徒刑則減為七年以上
      有期徒刑，罰金部分則與前開加重規定部分依法先加後減之。
（九）爰審酌被告曾因施用毒品案件，歷經強制戒治及刑之執行，卻未能悔改，斷戒
      毒癮，除繼續施用毒品外，竟為獲取非法利益而販售毒品，戕害他人身心健康
      ，危害社會治安，其之行為確有不該，惟念其所販賣之次數、數量與所得非鉅
      ，犯罪惡性非無可赦，且有重病纏身，及被告犯罪後尚能坦承犯行表示悔悟，
      復衡其犯罪之動機、目的、手段及所生之危害等一切情狀，酌情量處如主文所
      示之刑，以資儆懲。
五、應沒收之物：
（一）被告為警查獲時，遭扣得疑似毒品之白色粉末一包（淨重零點七七公克），為
      第一級毒品海洛因；而查扣之針筒二支及分裝杓一只，均殘有海洛因於上不可
      分離，分別有法務部調查局九十三年五月十二日調科壹字第二二００一七一二
      四號鑑定通知書及高雄醫學大學附設中和紀念醫院九十三年八月十日管藥認可
      字第五號檢驗報告報告編號九三０八─四一、九三０八─四二各一紙在卷可查
      ，且為被告所有供施用第一級毒品所用之物；證人李炳輝為警查獲時，遭扣得
      疑似毒品之白色粉末一包（淨重零點三七公克），為第一級毒品海洛因，有查
      獲之相片一幀、法務部調查局九十三年五月十二日鑑定通知書一紙附卷可稽，
      並有被告及證人李炳輝之供述在卷可查，且為被告販賣第一級毒品海洛因所用
      之物，不論屬於犯人所有與否，均應依毒品危害防制條例第十八條第一項前段
      規定，宣告沒收銷燬之。
（二）扣案之空夾鏈袋五只，為被告所有供分裝其己身施用之第一級毒品海洛因所用
      之物，業據被告供承在卷，應依刑法第三十八條第一項第二款之規定，沒收之
      。
（三）扣案之行動電話一支（序號：000000000000000）為被告所有
      供販賣第一級毒品所用之物；扣案之現金三千二百元，為被告販賣第一級毒品
      所得之財物，均應依毒品危害防制條例第十九條第一項之規定沒收之。
（四）又被告因販賣第一級毒品所得之財物共計三千八百元，雖未扣案，然同為其販
      賣第一級毒品所得之財物，應依同條例第十九條第一項規定宣告沒收之，如全
      部或一部不能沒收時，應以其財產抵償之。
據上論斷，應依刑事訴訟法第二百九十九條第一項前段，毒品危害防制條例第四條第
一項、第十條第一項、第二項、第十八條第一項前段、第十九條第一項，刑法第十一
條、第五十六條、第四十七條、第五十一條第五款、第三十八條第一項第二款、第五
十九條，判決如主文。
本案經檢察官鄧定強到庭執行職務。
中    華    民    國      九十三      年      九      月     二十三     日
                                  臺灣高雄地方法院刑事第四庭
                                    審判長法  官  吳  永  宋
                                          法  官  黃  惠  玲
                                          法  官  林  勇  如
右正本證明與原本無異。
如不服本判決，應於判決送達後十日內，向本院提出上訴狀。
                                          書記官  許  雅  惠
中    華    民    國      九十三      年      九      月     二十三     日
附錄本判決論罪之法條：
毒品危害防制條例第四條：
製造、運輸、販賣第一級毒品者，處死刑或無期徒刑；處無期徒刑者，得併科新臺幣
一千萬元以下罰金。
製造、運輸、販賣第二級毒品者，處無期徒刑或七年以上有期徒刑，得併科新臺幣七
百萬元以下罰金。
製造、運輸、販賣第三級毒品者，處五年以上有期徒刑，得併科新臺幣五百萬元以下
罰金。
製造、運輸、販賣第四級毒品者，處三年以上十年以下有期徒刑，得併科新臺幣三百
萬元以下罰金。
製造、運輸、販賣專供製造或施用毒品之器具者，處一年以上七年以下有期徒刑，得
併科新臺幣一百萬元以下罰金。
前五項之未遂犯罰之。
毒品危害防制條例第十條：
施用第一級毒品者，處六月以上五年以下有期徒刑。
施用第二級毒品者，處三年以下有期徒刑。
